# 处置股权,分期收款,会计核算具体问题探讨

提问人：812146714 时间：2015-07-03 11:04:31
各位，
目前公司有实际业务A如下： 简述：公司投资的一家联营公司，股权比例为40%，对其具有重大影响，无控制权。
目前拟定了处置股权的合约，商定：处置股权给联营公司的大股东，价款合计 1000 万，款项分 5 年，每年年末支付20%款项。
假设目前是 7 月份，公司目前的账务如何处理？
该贴已经同步到 812146714 的微博

回答人：chenyiwei
首先对照《企业会计准则第 30 号——财务报表列报（ 2014 年修订）》第四十二条的规定，判断是否构成持有待售非流动资产。如果构成持有待售非流动资产的，则按《企业会计准则第 2 号——长期股权投资（ 2014 年修订）》第十六条规定处理。 处置时，按照《企业会计准则第 2 号——长期股权投资（ 2014 年修订）》第十七条规定处理。根据《企业会计准则第 22 号——金融工具确认和计量》第三十条的规定，在处置日对长期应收款的初始计量金额应当是其公允价值，即未来应收款项的折现值。

提问人：812146714 时间：2015-07-09 09:21:38
处置的时点怎么判定【依据题目的规定】？

回答人：chenyiwei
处置日为丧失对其重大影响之日，结合表决权、收益分享权等股东权益的转移情况综合分析判断。